Minutes et répertoires du notaire Jean Louis BEAUDESSON, 28 décembre 1818 - 2 juin 1829 (étude XX)
Archives nationales
- Répertoire(s) de Jean Louis BEAUDESSON, 28 décembre 1818 - 11 février 1834; MC/RE/XX/12 - MC/RE/XX/14
  - Répertoire. 1818, 28 décembre - 1823, 29 décembre, 28 décembre 1818 - 29 décembre 1823; MC/RE/XX/12
    - Inventaire après décès de Louis Brunet domestique décédé en maison de santé faubourg Saint-Martin n°165, 22 juillet 1822
      inventaire après décès; Faubourg-Saint-Martin (rue du); Brunet, Louis; employé de maison
    - Inventaire après décès de Antoine-Pierre-Marie Lebastard paveur rue du faubourg Poissonnière n°140, 24 octobre 1822
      inventaire après décès; Faubourg-Poissonnière (rue du); Lebastard, Antoine-Pierre-Marie; paveur-dalleur
    - Inventaire après décès de Jeanne-Victoire Rebilliot épouse de Louis Letestu ancien marchand papetier, rentier., 31 octobre 1822
      inventaire après décès; Rebilliot, Jeanne-Victoire; Letestu, Louis; papetier
    - Inventaire après décès de Pierre-René Mullon de Saint-Preux rentier rue de l'Echiquier n°11, 11 novembre 1822
      inventaire après décès; Echiquier (rue de l'); Mullon de Saint-Preux, Pierre-René
    - Inventaire après décès de Jean-Claude Perrilliat négociant décédé à la Louisiane, dans une habitation voisine de la Nouvelle-Orléans, 13 décembre 1822
      inventaire après décès; Etats-Unis; Louisiane (Etats-Unis); Perrilliat, Jean-Claude; négociant
    - Extrait collationné de l'inventaire après décès de Jacques Conzay par Me Petit notaire à Tours le 27 mai 1814, 19 décembre 1822
      inventaire après décès; Tours (Indre-et-Loire); Conzay, Jacques
    - Inventaire après décès de Pierre-Geneviève Robaday ancien employé des contributions indirectes rue Basse-du-Rempart n°38, passage et cul-de-sac Sandrié n°6, 23 décembre 1822
      inventaire après décès; Basse-du-Rempart (rue); Sandrié (passage); Robaday, Pierre-Geneviève
    - Inventaire après décès de Marie-Françoise-Scholastique-Antoinette Muraine épouse de Nicolas-Prudent Eglée marchand tapissier boulevard des Italiens n°2, 15 janvier 1823
      inventaire après décès; Italiens (boulevard des); Muraine, Marie-Françoise-Scholastique-Antoinette; Eglée, Nicolas-Prudent; tapissier
    - Inventaire après décès de Joseph Moumiet ancien chirurgien militaire rue du faubourg du Temple n°7, 18 janvier 1823
      inventaire après décès; Faubourg-du-Temple (rue du); Moumiet, Joseph; chirurgien
    - Inventaire après décès de Marie-Anne Verrier veuve de Pierre-Henry Thibault Poulliot ancien négociant rue du Caire n°35, 15 février 1823
      inventaire après décès; Caire (rue du); Verrier, Marie-Anne; Thibault Poulliot, Pierre-Henry; négociant
    - Inventaire après décès de Marie-Nicole Desportes rentière Clichy-la-Garenne rue de Paris n°7, 20 février 1823
      inventaire après décès; Clichy (Hauts-de-Seine); Desportes, Marie-Nicole
    - Inventaire après décès de Marie-Catherine Fossey veuve de Pierre-Jean Bernard rentière rue des Martyrs n°15, 7 mars 1823
      inventaire après décès; Martyrs (rue des); Fossey, Marie-Catherine; Bernard, Pierre-Jean
    - Inventaire après décès de Jacques-Louis Ugé rentier demeurant en la maison de santé de la veuve Fortier barrière du Maine à Vaugirard, 7 mars 1823
      inventaire après décès; Maine (barrière du); Vaugirard (ancienne commune); Ugé, Jacques-Louis
    - Inventaire après décès de Louis-Etienne Dumoustier fabricant de couvertures rue Saint-Victor n°67, 29 mars 1823
      inventaire après décès; Saint-Victor (rue); Dumoustier, Louis-Etienne
    - Inventaire après décès de Emmanuel-Augustin Demonjay marchand passementier, et Marie-Jeanne Boisseau sa veuve rue Saint-Honoré n°34, 4 avril 1823
      inventaire après décès; Saint-Honoré (rue); Demonjay, Emmanuel-Augustin; Boisseau, Marie-Jeanne; passementier
    - Inventaire après décès de Françoise-Gabrielle Morin veuve de Joseph Barbier décédée à la maison de Sainte-Perrine rue de Chaillot n°99, 11 avril 1823
      inventaire après décès; Chaillot (rue de); Morin, Françoise-Gabrielle; Barbier, Joseph
    - Inventaire après décès de Simon-René-Toussaint Querangal, sa veuve Marie-Louise Ternaux rue Montmartre n°174, 14 avril 1823
      inventaire après décès; Montmartre (rue); Querangal, Simon-René-Toussaint; Ternaux, Marie-Louise
    - Inventaire après décès de Charles-Henri Poilliot propriétaire et ancien négociant rue de Cléry n°16, 28 mai 1823
      inventaire après décès; Cléry (rue de); Poilliot, Charles-Henri; négociant
    - Inventaire après décès de Michel-François-Nicolas Hans confiseur, sa veuve Marie-Victoire-Chantal Boudsot rue Saint-Jacques n°124, 20 juin 1823
      inventaire après décès; Saint-Jacques (rue); Hans, Michel-François-Nicolas; Boudsot, Marie-Victoire-Chantal
    - Inventaire après décès de Jean-Pierre Gateau contremaître à la fabrique de blanc de céruse à Clichy-la-Garenne près Paris, 3 juillet 1823
      inventaire après décès; Clichy (Hauts-de-Seine); Gateau, Jean-Pierre
    - Inventaire après décès de Nicolas Bouresche employé à la loterie, Marie-Rose-Andrée Thurin sa veuve, rue du faubourg Saint-Honoré n°110, 6 août 1823
      inventaire après décès; Faubourg-Saint-Honoré (rue du); Bouresche, Nicolas; Thurin Marie-Rose-Andrée
    - Inventaire après décès de Marie-Théodore Pigache veuve de Jérôme-François Perier rue et île Saint-Louis n°51, 6 septembre 1823
      inventaire après décès; Saint-Louis-en-l'Ile (rue); Pigache, Marie-Théodore; Perier, Jérôme-François
    - Inventaire après décès de Melchior-Joséphine Arnould épouse de Jean-Louis-Cyprien Marchet négociant rue Duphot n°2, 13 novembre 1823
      inventaire après décès; Duphot (rue); Arnould, Melchior-Joséphine; Marchet, Jean-Louis-Cyprien; négociant
    - Inventaire après décès de André-Jacques Garnerin, aéronaute décédé le 19 août 1823, 1er décembre 1823
      inventaire après décès; Garnerin, André-Jacques; aéronaute
  - Répertoire. 1823, 29 décembre - 1828, 19 décembre, 29 décembre 1823 - 19 décembre 1828; MC/RE/XX/13
    En déficit.
    - Inventaire après décès de Marie-Thérèse-Alexandrine Camus veuve de François Vedeau décédé le 3 janvier 1824 rue du faubourg Poissonnière n°101, 10 janvier 1824
      inventaire après décès; Faubourg-Poissonnière (rue du); Camus, Marie-Thérèse-Alexandrine; Vedeau, François
    - Inventaire après décès de Jean-Louis Teyssier soldat au 29ème régiment d'infanterie légère décédé le 16 janvier 1813 à l'hôpital de Munster, 12 janvier 1824
      inventaire après décès; Allemagne; Munster (Allemagne); Teyssier, Jean-Louis; militaire du rang
    - Inventaire après décès de Jean-François Magnard Duvala de Queilhe officier de cavalerie décédé le 8 janvier 1823 à Gironne (Espagne), 19 janvier 1824
      inventaire après décès; Gérone (Espagne); Magnard Duvala de Queilhe, Jean-François; officier (armée)
    - Inventaire après décès de Marie-Charlotte-Victoire-Pierronne Matts veuve d'Antoine-Pierre-Barthélémy Cochelet rue Pigalle n°11, 6 mars 1824
      inventaire après décès; Jean-Baptiste-Pigalle (rue); Matts, Marie-Charlotte-Victoire-Pierronne; Cochelet, Antoine-Pierre-Barthélémy
    - Inventaire après décès de Jean-Baptiste-Alexandre Picot de Chemeteau ancien écuyer du roi décédé le 24 avril 1824 rue Thévenot n°34, Elisabeth-Pierrette Langoisseur de Lavallée sa veuve, 14 mai 1824
      inventaire après décès; Thévenot (rue); Picot de Chemeteau, Jean-Baptiste-Alexandre; Langoisseur de Lavallée, Elisabeth-Pierrette; officier de l'Ecurie du roi (Ancien Régime)
    - Inventaire après absence de Louis-Pierre Barthélémy Allaire employé aux Armées, 14 mai 1824
      inventaire; Allaire, Louis-PierreBarthélémy
    - Inventaire après décès de Victoire-Jeanne-Henry-Antoinette Jaillard décédée le 27 janvier 1824, épouse de Louis-Alexandre Gautier docteur en médecine, rue Saint-Dominique-Saint-Germain n°15 (Me Mérault substituant Me Beaudesson), 29 mai 1824
      inventaire après décès; Saint-Dominique-Saint-Germain (rue); Jaillard, Victoire-Jeanne-Henry-Antoinette; Gautier, Louis-Alexandre; docteur d'université
    - Inventaire après décès de Jeanne-Françoise Bunetheux, décédée le 23 avril 1824, veuve de Pierre Gilbert, rue du Grenier-Saint-Lazare n°37 (Me Trubert substituant), 8 juin 1824
      inventaire après décès; Grenier-Saint-Lazare (rue du); Bunetheux, Jeanne-Françoise; Gilbert, Pierre
    - Inventaire après décès de Jean-Zacharie Rimbert marchand de vin décédé le 16 juin 1824 à Belleville rue de Paris n°33, Marie-Geneviève Leclerc sa veuve, 22 juin 1824
      inventaire après décès; Belleville (ancienne commune); Rimbert, Jean-Zacharie; Leclerc, Marie-Geneviève; commerçant
    - Inventaire après décès de Catherine-Antoinette Clément veuve en premières noces de Antoine Construgeans et en secondes de Nicolas Baduel, 28 juin 1824
      inventaire après décès; Clément, Catherine-Antoinette; Baduel, Nicolas; Construgeans, Antoine
    - Inventaire après décès de Anne-Madeleine Martin veuve de Joseph Rainevau, 2 juillet 1824
      inventaire après décès; Martin, Anne-Madeleine; Rainevau, Joseph
    - Inventaire après décès de Alexandre-Pierre Ravelet marchand linger décédé à Montmirail (Marne) le 19 juin 1824 et demeurant à Paris rue du Petit-Carreau n°13, 31 juillet 1824
      inventaire après décès; Montmirail (Marne); Carneau (rue du); Ravelet, Alexandre-Pierre; teinturier blanchisseur
    - Inventaire après décès de Claude-Henry-Gabriel de Mornay, marquis, décédé à Montchevreuil le 25 août 1824, 9 septembre 1824
      inventaire après décès; Mornay (marquis de), Claude-Henry-Gabriel
    - Inventaire après décès de Charles-Antoine Labarre débitant de tabac rue Saint-Honoré n°210, 16 octobre 1824
      inventaire après décès; Saint-Honoré (rue); Labarre, Charles-Antoine
    - Inventaire après décès de Marie-Louise Berland épouse de Denis-René Cousin maître couvreur à Clichy-la-Garenne, 25 octobre 1824
      inventaire après décès; Clichy (Hauts-de-Seine); Berland, Marie-Louise; Cousin, Denis-René; couvreur
    - Inventaire après décès de Jean-Casimir Faye sous-caissier à la Banque de France décédé le 28 septembre 1824 rue du Marché Saint-Honoré n°24, 26 octobre 1824
      inventaire après décès; Marché-Saint-Honoré (rue du); Faye, Jean-Casimir; comptable
    - Inventaire après décès de Théophile Hamoir décédé le 15 octobre 1824 rue Saint-André-des-Arts n°54, 29 octobre 1824
      inventaire après décès; Saint-André-des-Arts (rue); Hamoir, Théophile
    - Inventaire après décès de Anne-Isidore Morisot boulevard Montparnasse n°4, 20 novembre 1824
      inventaire après décès; Montparnasse (boulevard du); Morisot, Anne-Isidore
    - Inventaire après interdiction de François Bouisson négociant rue Bergère n°16, 22 décembre 1824
      inventaire; Bergère (rue); Bouisson, François; négociant
    - Inventaire après décès de Marie-Rose Bouton épouse de Claude Boucher décédée le 19 janvier 1825 rue Neuve-Saint-Eustache n°40, 1er février 1825
      inventaire après décès; Neuve-Saint-Eustache (rue); Bouton, Marie-Rose; Boucher, Claude
    - Inventaire après décès de Marie-Louise Ternaux veuve de Simon-René-Toussaint Querangal décédée le 20 janvier 1825 rue Montmartre n°174, 9 février 1825
      inventaire après décès; Montmartre (rue); Ternaux, Marie-Louise; Querangal, Simon-René-Toussaint
    - Inventaire après décès de Alexandre-Claude Roussel rue du Regard n°18, 3 mars 1825
      inventaire après décès; Regard (rue du); Roussel, Alexandre-Claude
    - Inventaire après décès de Joseph Deselos loueur de cabriolet, sa veuve Geneviève Lecointe, rue de la Voirie n°8, 26 mars 1825
      inventaire après décès; Voirie (rue de la); Deselos, Joseph; Lecointe, Geneviève; loueur de véhicules
    - Société fondée par Marc Seguin aîné, ingénieur civil et propriétaire à Annonay (Ardèche), Camille Jules Paul Seguin, Charles Seguin, ses frères, propriétaires et manufacturiers, Daniel Davie, propriétaire et Pierre Montgolfier, manufacturiers à Annonay., 8 avril 1825
      acte de société; Annonay (Ardèche); Davie, Daniel; Montgolfier, Pierre; Seguin, Camille Jules Paul; Seguin, Charles; Seguin, Marc (l'aîné); ingénieur; chef d'entreprise
    - Inventaire après décès de Marie Silhos veuve de Pierre Sevène banquier décédée le 11 mai 1825 rue Neuve-des-Petits-Champs n°26, 30 mai 1825
      inventaire après décès; Neuve-des-Petits-Champs (rue); Silhos, Marie; Sevène, Pierre; banquier
    - Inventaire après décès de Elisabeth Touroux épouse d'Alexandre François marchand tabletier rue Saint-Martin n°185 décédée le 13 mai 1825, 27 juin 1825
      inventaire après décès; Saint-Martin (rue); Touroux, Elisabeth; François, Alexandre; tabletier
    - Inventaire après décès de Nicolas François ancien cordonnier, propriétaire, décédé le 30 mai 1825, rue des Fossés Montmartre n°20, 1er juillet 1825
      inventaire après décès; Fossés-Montmartre (rue des); François, Nicolas; cordonnier
    - Inventaire après décès de Jacques Dozane décédé le 13 juin 1825 quai de Billy n°2, 25 juillet 1825
      inventaire après décès; Billy (quai de); Dozane, Jacques
    - Inventaire après décès de Denis-Claude-Marie Lemaire mécanicien décédé le 20 mars 1825 rue Neuve-Saint-Martin n°2, 30 juillet 1825
      inventaire après décès; Neuve-Saint-Martin (rue); Lemaire, Denis-Claude-Marie; mécanicien
    - Inventaire après décès de Marie-Geneviève Leclerc veuve de Jean-Zacharie Rimbert décédée le 7 avril 1825 à Chantilly, 4 août 1825
      inventaire après décès; Chantilly (Oise); Leclerc, Marie-Geneviève; Rimbert, Jean-Zacharie
    - Inventaire après décès de Henry Ryemsnider rue de Bièvre n°28 (Me Dubois substituant Me Baudesson absent), 3 septembre 1825
      inventaire après décès; Bièvre (rue de); Ryemsnider, Henry
    - Inventaire après décès de Jeanne-Baptiste Charve, décédée le 3 septembre 1824, épouse de Maurice Gouget Deslandres, propriétaire, au château de Saint-François, 19 septembre 1825
      inventaire après décès; Charve, Jeanne-Baptiste; Gouget Deslandres, Maurice
    - Inventaire après décès de Marie-Anne-Angélique Thomeret, décédée le 16 août 1825, veuve de Pierre Drouard rue Saint-Honoré n°99, 20 septembre 1825
      inventaire après décès; Saint-Honoré (rue); Thomeret, Marie-Anne-Angélique; Drouard, Pierre
    - Inventaire après décès de François-Guillaume Laurent lieutenant-général en retraite commandeur de l'Ordre de Saint-Louis décédé le 14 septembre 1825 rue d'Enfer n°37, 13 octobre 1825
      inventaire après décès; Enfer (rue d'); Laurent, François-Guillaume; officier général
    - Inventaire après décès de Anne-Marie Wauthier, décédée le 28 juillet 1825, veuve de Simon de Waulchier comte de Granchamp rue du Dragon n°20, 20 octobre 1825
      inventaire après décès; Dragon (rue du); Wauthier, Anne-Marie; Waulchier (comte de Granchamp, de), Simon
    - Inventaire après décès de François Bouisson ancien négociant rue Bergère n°16, 7 décembre 1825
      inventaire après décès; Bergère (rue); Bouisson, François; négociant
    - Inventaire après décès de Marie-Geneviève Bouliard, décédée le 9 octobre 1825 au château d'Arcy, Vindecy (Saône-et-Loire), 14 décembre 1825
      inventaire après décès; Vindecy (Saône-et-Loire); Bouliard, Marie-Geneviève
    - Inventaire après décès de Antoine-François-Régis Duranton ou Duranthon marchand de meubles Montmartre, place du Tertre n°16, décédé le 12 décembre 1825, sa veuve Marie-Geneviève Dupeyron, 9 janvier 1826
      inventaire après décès; Théâtre (rue du); Duranton, Antoine-François-Régis; Dupeyron, Marie-Geneviève; Duranthon, Antoine-François-Régis; commerçant
    - Inventaire après décès de Jean-Pierre-Marthe Bruneau de Laroque propriétaire à Saint-Domingue, receveur de la loterie rue Montmartre n°170, 9 février 1826
      inventaire après décès; Montmartre (rue); Hispaniola (île); Bruneau de Laroque, Jean-Pierre-Marthe; percepteur
    - Inventaire après décès de Marie-Jeanne Crépin décédée le 9 février 1826, veuve de André-Jacques Delauney rue Neuve-Saint-Gilles n°14, 1er mars 1826
      inventaire après décès; Saint-Gilles (rue); Crépin, Marie-Jeanne; Delauney, André-Jacques
    - Inventaire après décès de François-Benoït Boselli propriétaire rue Jacob n°12 hôtel de Modène décédé le 17 février 1826, 6 mars 1826
      inventaire après décès; Jacob (rue); Boselli, François-Benoït
    - Inventaire après décès de Nicolas-Charles-Hubert Picart décédé le 8 février 1826 à Rethel, 30 mars 1826
      inventaire après décès; Rethel (Ardennes); Picart, Nicolas-Charles-Hubert
    - Société pour le chemin de fer de Saint-Etienne à Lyon, Camille Séguin et cie, à Annonay, 24 avril 1826
      dépôt de pièces; acte de société; Annonay (Ardèche); Lyon (Rhône); Saint-Etienne (Loire); Séguin, Camille (1854-1932)
    - Inventaire après décès de Nicole Sol épouse de Louis-Pierre-François Lozeray rue Notre-Dame-des-Victoires n°21, décédée le 3 avril 1826, 26 avril 1826
      inventaire après décès; Notre-Dame-des-Victoires (rue); Sol, Nicole; Lozeray, Louis-Pierre-François
    - Inventaire après décès de Pierre Meyer bottier rue Feydeau n°4 décédé le 6 avril 1826, 28 avril 1826
      inventaire après décès; Feydeau (rue); Meyer, Pierre; bottier
    - Inventaire après décès de François-Nathanael Hèbre propriétaire et inspecteur des contributions indirectes rue de Miromesnil n°9 décédé le 2 avril 1826, 1er mai 1826
      inventaire après décès; Miromesnil (rue de); Hèbre, François-Nathanael; inspecteur
    - Inventaire après décès de Hilaire-Vivant Chevrey Rameau capitaine retraité rue de Chartres n°8 décédé le 9 mars 1825, 18 mai 1826
      inventaire après décès; Chartres (rue de); Chevrey Rameau, Hilaire-Vivant; officier (armée)
    - Inventaire après décès de Henriette-Geneviève d'Andlau marquise de Rosanbo épouse de Louis Le Peletier marquis de Rosanbo rue de Matignon n°1 décédée le 5 mai 1826, 11 juillet 1826
      inventaire après décès; Matignon (rue); Andlau de Rosanbo, Henriette-Geneviève d'; Le Peletier de Rosanbo, Louis
    - Inventaire après décès de Henriette Lacage épouse de Thomas-Ambroise Duvivier décédée le 12 octobre 1825, 6 septembre 1826
      inventaire après décès; Lacage, Henriette; Duvivier, Thomas-Ambroise
    - Inventaire après décès de Marie-Françoise-Catherine Dubos épouse de Antoine-Henry-Joseph Deraismes propriétaire rue Bourbon-Villeneuve n°4 décédée le 2 octobre 1826, 21 octobre 1826
      inventaire après décès; Bourbon-Villeneuve (rue de); Dubos, Marie-Françoise-Catherine; Deraismes, Antoine-Henry-Joseph
    - Inventaire après interdiction de Jean-Paul Juglar courtier de commerce rue du faubourg Poissonnière n°19, 13 novembre 1826
      inventaire; Faubourg-Poissonnière (rue du); Juglar, Jean-Paul; courtier
    - Inventaire après décès de Adélaïde-Julie de Villers veuve en premières noces de Guillaume Marie et en secondes de Alexandre-Joseph-Simon Robert employé aux octrois de Paris décédée le 20 novembre 1826, 7 décembre 1826
      inventaire après décès; Villers, Adélaïde-Julie de; Robert, Alexandre-Joseph-Simon; Marie, Guillaume
    - Inventaire après décès de Louis-Gédéon Duval décédé le 24 novembre 1826, 20 décembre 1826
      inventaire après décès; Duval, Louis-Gédéon
    - Inventaire après absence de Louis Louchet ancien receveur général du département de la Somme, 27 décembre 1826
      inventaire; Somme (Picardie, département); Louchet, Louis; comptable
    - Inventaire après décès de Auguste-Louis Lesueur négociant décédé le 23 novembre 1826 rue des Jeûneurs n°4, sa veuve Louise-Marie-Thérèse Lesueur., 12 février 1827
      inventaire après décès; Jeûneurs (rue des); Lesueur, Auguste-Louis; Lesueur, Louise-Marie-Thérèse; négociant
    - Inventaire après décès de Jean-Baptiste Grégoire ancien négociant rue Saint-Martin n°171 décédé le 29 septembre 1826 à Auteuil, 16 février 1827
      inventaire après décès; Auteuil (ancienne commune); Saint-Martin (rue); Grégoire, Jean-Baptiste; négociant
    - Inventaire après décès de Jean-Baptiste Renoir charron serrurier rue des Grésillons n°25, 2 avril 1827
      inventaire après décès; Grésillons (rue des); Renoir, Jean-Baptiste; charron; serrurier
    - Inventaire après décès de Marie-Madeleine Michel veuve de Jacques Gohier décédée le 4 mars 1827, 6 avril 1827
      inventaire après décès; Michel, Marie-Madeleine; Gohier, Jacques
    - Inventaire après décès de Marie-Pierrette-Rose Fortin épouse de Charles-Claude-Marie Rat propriétaire rue Poissonnière n°9 décédée le 13 mars 1827, 11 avril 1827
      inventaire après décès; Poissonnière (rue); Fortin, Marie-Pierrette-Rose; Rat, Charles-Claude-Marie
    - Inventaire après décès de Charles-Léon Mathurin cuisinier décédé le 27 janvier 1827 rue Saine-Anne n°8, 30 avril 1827
      inventaire après décès; Sainte-Anne (rue); Mathurin, Charles-Léon; cuisinier
    - Inventaire après décès de Nicolas-Raphaël Carli, ancien marchand éditeur de musique, décédé boulevard Montmartre n°14, 7 mai 1827
      inventaire après décès; Montmartre (boulevard); Carli, Nicolas-Raphaël; éditeur
    - Inventaire après décès de Marie-Louise-Pauline Leblond, épouse de Auguste-Théodore Duvaux, propriétaire, demeurant à Clichy-la-Garenne, décédée le 17 décembre 1826, et celui de Eléonore Duvaux, décédée à Clichy le 19 avril 1827, 22 mai 1827
      inventaire après décès; Clichy (Hauts-de-Seine); Leblond, Marie-Louise-Pauline; Duvaux, Auguste-Théodore; Duvaux, Eléonore
    - Inventaire après décès de Henriette-Josette Hurelle, épouse de Pierre Becquelin, tenant l'hôtel garni du Piemont, rue Saint-Anne n°12, et décédée le 21 mai 1827, 14 juillet 1827
      inventaire après décès; Sainte-Anne (rue); Hurelle, Henriette-Josette; Becquelin, Pierre; hôtelier
    - Inventaire après décès de Louis-Narcisse Picard, confiseur, décédé rue Saint-Jacques n°24 le 14 juillet 1827, 4 septembre 1827
      inventaire après décès; Saint-Jacques (rue); Picard, Louis-Narcisse
    - Inventaire après décès de Jean-François Paillié, décédé à Clichy le 26 juillet 1827, 18 septembre 1827
      inventaire après décès; Clichy (Hauts-de-Seine); Paillié, Jean-François
    - Inventaire après décès de Marie-Mélanie Picard, épouse de Pierre-Joseph Michiels, marchand tailleur, rue des Filles-Saint-Thomas n°17, décédée à Belleville le 3 juillet 1827, 16 octobre 1827
      inventaire après décès; Belleville (ancienne commune); Picard, Marie-Mélanie; Michiels, Pierre-Joseph; tailleur d'habits
    - Inventaire après décès de Jean-Baptiste-Honoré-Firmin Jouanneau, médecin ordinaire de l'hôtel des Invalides, décédé le 27 septembre 1827, Marie-Anne-Augustine Luc Sol sa veuve, rue de Paradis-Poissonnière n°13, 22 octobre 1827
      inventaire après décès; Paradis (rue de); Jouanneau, Jean-Baptiste-Honoré-Firmin; Luc Sol, Marie-Anne-Augustine; médecin
    - Inventaire après décès de la baronne Marie-Anne-Eulalie Chevalier veuve en premières noces de Louis-Denis Ferrand, général de division, et en secondes de Vincent-Marcel baron de Conchy, lieutenant général des Armées du Roi, rue de la Ville-l'Évêque n°13, décédée le 19 octobre 1827, 24 octobre 1827
      inventaire après décès; Ville-l'Evêque (rue de la); Chevalier, Marie-Anne-Eulalie; Conchy (baron de), Vincent-Marcel; Ferrand, Louis-Denis; officier général
    - Inventaire après décès de Louise d'Imbard, veuve de Jean Odérieu, décédée en la maison de Sainte-Perrine, rue de Chaillot le 21 novembre 1827, 27 décembre 1827
      inventaire après décès; Chaillot (rue de); Imbard, Louise d'; Odérieu, Jean
    - Inventaire après décès de Jean-Paul Juglar, ancien courtier de commerce près de la Bourse de Paris, demeurant rue du Faubourg-Poissonnière n°19 et décédé en la maison de santé du docteur Esquirol rue de Buffon n°9, 10 janvier 1828
      inventaire après décès; Buffon (rue); Faubourg-Poissonnière (rue du); Juglar, Jean-Paul; courtier
    - Inventaire après décès de Eugénie Desmits, épouse de Pierre Boullenot, serrurier, demeurant à Clichy, décédée le 28 mai 1827, 17 janvier 1828